【裁判字號】    97,抗,188
【裁判日期】    970303
【裁判案由】    聲請減刑
【裁判全文】
臺灣高等法院刑事裁定                   97年度抗字第188號
抗  告  人
即  受刑人  甲○○
上列抗告人因聲請減刑案件，不服臺灣桃園地方法院中華民國97
年1月22日裁定（97年度聲減字第113號），提起抗告，本院裁定
如下：
    主  文
抗告駁回。
    理  由
一、本件檢察官聲請意旨以：受刑人甲○○因於民國94年1 月13
    日犯過失傷害罪，經原審以94年度桃交簡字第1271號判處有
    期徒刑4 月，並經原審以95年度交簡上字第57號駁回受刑人
    之上訴確定在案。檢察官以其犯罪時間在中華民國96年4月2
    4日以前，合於減刑條件，聲請予以減刑。
二、原裁定以：檢察官聲請，經核尚無不合，應予准許。依中華
    民國96年罪犯減刑條例第2條第1項第3款、第8條第1 項，修
    正前刑法第41條第1 項前段，修正前罰金罰鍰提高標準條例
    第2條，裁定受刑人所犯過失傷害罪，減為有期徒刑2月，如
    易科罰金，以銀元300元即新臺幣900元折算一日，經核並無
    違誤。
三、抗告人抗告意旨以：
（一）道路交通事故現場圖繪製及記載不實。
（二）目擊證人劉得龍經三次傳喚均未到庭，無法查證劉得龍之
      警詢證詞真實、可信度，原審法官仍沿用該筆錄內容推定
      抗告人犯罪事實，顯有對抗告人要求驗證漏而不察，使抗
      告人蒙受損失。
（三）94年10月4 日由法院責由桃縣區車輛行車事故鑑定委員會
      召開肇事原因鑑定，當事人李賢娃刻意不出席，導致委員
      會之鑑定報告仍沿用警方記載錯誤之事實資料，而做成對
      抗告人不利之報告。
（四）警員黃啟文對抗告人提出之偽造簽名及不實登載，均未駁
      斥及提出反證，顯見警員製造假證據影響司法判決，對抗
      告人足生不可抗拒之傷害。
（五）抗告人與告訴人李賢娃已達成和解，但原裁定未列入考量
      ，顯與事實不符。以上足見警方執法及公文書登載不公，
      漠視平民百姓權益，為此提起抗告。
四、按中華民國96年罪犯減刑條例第2條第1項第3 款規定：「犯
    罪在中華民國96年4 月24日以前者，除本條例另有規定外，
    依下列規定減刑：三、有期徒刑、拘役或罰金，減其刑期或
    金額二分之一。」又同條例第8條第1項規定：「依本條例應
    減刑之罪，已經判決確定尚未執行或執行未完畢者，由檢察
    官或應減刑之人犯聲請最後審理事實之法院裁定之。」本件
    抗告人所犯過失傷害罪，業經原審判處有期徒刑4 月確定，
    檢察官向原審聲請減刑，原審依法減為有期徒刑2 月，並諭
    知易科罰金折算標準，自屬有據。抗告人抗告所指，僅係就
    原確定判決認定之犯罪事實及證據取捨為爭執，抗告人據以
    指稱原裁定不當，為無理由，應予駁回。
據上論結，應依刑事訴訟法第412條，裁定如主文。
中    華    民    國    97    年     3     月    3    日
                  刑事第四庭    審判長法  官  沈宜生
                                      法  官  周煙平
                                      法  官  陳國文
以上正本證明與原本無異。
不得再抗告。
                                      書記官  楊麗娟
中    華    民    國    97    年    3     月    4     日


司法院資訊處製作；財團法人民間司法改革基金會備份。
